【裁判字號】    99,易,1225
【裁判日期】    990512
【裁判案由】    毒品危害防制條例
【裁判全文】
臺灣板橋地方法院刑事判決              99年度易字第1225號
公  訴  人  臺灣板橋地方法院檢察署檢察官
被      告  甲○○
上列被告因違反毒品危害防制條例案件，經檢察官提起公訴（99
年度毒偵字第2177號），被告於準備程序中就被訴事實為有罪之
陳述，經本院合議庭裁定由受命法官獨任進行簡式審判程序，判
決如下：
    主  文
甲○○施用第二級毒品，累犯，處有期徒刑陸月，如易科罰金，
以新臺幣壹仟元折算壹日。扣案之第二級毒品甲基安非他命壹包
（驗餘淨重零點肆肆捌公克）沒收銷燬，盛裝上開第二級毒品
甲基安非他命之包裝袋壹只沒收。
    事  實
一、甲○○：(一)曾於民國89年間，因施用第二級毒品案件，經本
    院以89年度毒聲字第117 號裁定送勒戒處所觀察、勒戒後，
    認無繼續施用毒品之傾向，於89年2 月2 日觀察、勒戒執行
    完畢釋放，並經臺灣板橋地方法院檢察署檢察官以89年度毒
    偵字第324 號為不起訴處分確定；(二)復於上開觀察、勒戒執
    行完畢釋放後5 年內之89年間，因施用第二級毒品案件，經
    本院以89年度毒聲字第4388號裁定送勒戒處所觀察、勒戒後
    ，認無繼續施用毒品之傾向，於89年8 月11日觀察、勒戒執
    行完畢釋放，並經臺灣板橋地方法院檢察署檢察官於以89年
    度毒偵字第49 77 號、89年度毒偵緝字第862 號及89年度毒
    偵緝字第905 號為不起訴處分確定；(三)再於90年間，因施用
    第二級毒品案件，經本院以90年度毒聲字第4719號裁定令入
    戒治處所施以強制戒治，嗣經本院以91年度毒聲字第3034號
    裁定停止戒治並付保護管束，業於92年2 月5 日保護管束期
    滿未經撤銷而強制戒治執行完畢，同案經檢察官提起公訴，
    經本院以91年度易字第679 號判處有期徒刑7 月，於91年5
    月10日確定；又因偽造文書案件，經本院以90年度訴字第16
    25號判處有期徒刑6 月，於90年11月8 日確定，上開2 罪，
    經本院以91年度聲字第1216號裁定應執行刑有期徒刑1 年確
    定；再於91年間，因竊盜案件，經本院以91年度易字第1395
    號判處有期徒刑7 月，於91年8 月16日確定；另因妨害自由
    案件，經本院以91年度訴字第2310號判處有期徒刑8 月，於
    92年4 月24日確定；上開2 罪，經本院以92年度聲字第1909
    號裁定應執行有期徒刑1 年1 月確定；上開有期徒刑1 年及
    1 年1 月接續執行，於93年5 月28日縮短刑期假釋出監並付
    保護管束；惟於保護管束期間之93年間，因竊盜案件，經本
    院以93年度易字第1322號判處有期徒刑10月，於94年3 月21
    日確定；又於94年間，因施用第二級毒品案件，經本院以94
    年度易字第395 號判處有期徒刑7 月，於94年6 月27日確定
    ；上開2 罪，經本院以94年度聲字第1659號裁定應執行有期
    徒刑1 年3 月確定；上開假釋經撤銷後，所餘殘刑5 月又23
    日與上開有期徒刑1 年3 月接續執行，業於95年7 月17日縮
    刑期滿執行完畢（於本案構成累犯）；(四)復於96年間，因竊
    盜等案件，經本院以96年度易字第585 號判處有期徒刑7 月
    、3 月，應執行有期徒刑8 月，於96年5 月16日確定，嗣經
    本院依中華民國九十六年罪犯減刑條例之規定，以96年度聲
    減字第3662號裁定各減為有期徒刑3 月又15日、1 月又15日
    ，應執行有期徒刑4 月確定；又因竊盜案件，經本院以96年
    度易字第870 號判處有期徒刑8 月，於96年6 月21日確定，
    嗣經本院依中華民國九十六年罪犯減刑條例之規定，以96年
    度聲減字第6981號裁定減為有期徒刑4 月，與上開有期徒刑
    4 月定其應執行之刑為有期徒刑7 月確定，業於97年5 月25
    日執行完畢（於本案構成累犯）；(五)又於97年間，因施用第
    二級毒品案件，經本院以97年度易字第3053號判處有期徒刑
    5 月，於98年1 月15日確定；再因竊盜案件，經本院以97年
    度簡字第8308號判處有期徒刑5 月，於97年10月27日確定；
    上開2 罪經本院以98年度聲字第577 號裁定應執行有期徒刑
    9 月確定，業於98年10月16日執行完畢（於本案構成累犯）
    。
二、詎甲○○仍不知悔改，基於施用第二級毒品甲基安非他命之
    犯意，於99年2 月27日21時許，在臺北縣三重市天台廣場之
    公共廁所內，以將甲基安非他命置入吸食器內燒烤後吸食煙
    霧之方式，施用甲基安非他命1 次。嗣於99年3 月1 日17時
    40分許，在臺北縣三重市○○○街293 號前為警查獲，並扣
    得甲基安非他命1 包（驗餘淨重0.4438公克）。經警採集其
    尿液檢體送驗後，結果呈現安非他命及甲基安非他命陽性反
    應，始悉上情。
三、案經臺北市政府警察局松山分局移送臺灣板橋地方法院檢察
    署檢察官偵查起訴。
    理  由
一、本案被告甲○○所犯係死刑、無期徒刑、最輕本刑為3 年以
    上有期徒刑以外之罪，其於準備程序中就前揭被訴事實為有
    罪之陳述，經受命法官告知簡式審判程序之旨，並聽取其與
    公訴人之意見後，本院認無不得或不宜改依簡式審判程序進
    行之情事，依刑事訴訟法第273 條之1 第1 項、第284 條之
    1 規定，裁定本案由受命法官獨任進行簡式審判程序；且依
    刑事訴訟法第273 條之2 及第159 條第2 項規定，不適用傳
    聞法則有關限制證據能力之相關規定，合先敘明。
二、上揭犯罪事實，業據被告於本院審理時自白不諱，且被告為
    警查獲後，經警採集其尿液檢體送驗，先以酵素免疫分析法
    （EIA ）初步檢驗，呈現安非他命類陽性反應，再以氣相層
    析質譜儀法（GC/MS ）確認檢驗，亦呈現安非他命及甲基安
    非他命陽性反應等情，此有臺灣尖端先進生技醫藥股份有限
    公司於99年3 月15日所出具之濫用藥物檢驗報告、臺北市政
    府警察局偵辦毒品案件尿液檢體委驗單各1 份在卷可稽（見
    偵查卷宗第64、65頁）；至扣案之白色透明結晶1 包，經送
    鑑定後，認實稱毛重0.6440公克（含1 袋），淨重0.4440公
    克，取樣0.0002公克，餘重0.4438公克，檢出含有甲基安非
    他命之成分等節，亦有交通部民用航空局航空醫務中心99年
    3 月17日航藥鑑字第0991751 號毒品鑑定書1 紙附卷可考（
    見偵查卷宗第62頁）；復有上開甲基安非他命1 包扣案可資
    佐證，足徵被告任意性之自白與事實相符，應堪採信。再被
    告前於89年間，因施用毒品案件，經本院以89年度毒聲字第
    117 號裁定送勒戒處所觀察、勒戒後，認無繼續施用毒品之
    傾向，於89年2 月2 日觀察、勒戒執行完畢釋放，並經臺灣
    板橋地方法院檢察署檢察官以89年度毒偵字第324 號為不起
    訴處分確定，復於上開觀察、勒戒執行完畢釋放後5 年內之
    89年間，因施用毒品案件，經本院以88年度毒聲字第4388號
    裁定送勒戒處所觀察、勒戒後，認無繼續施用毒品之傾向，
    於89年8 月11日觀察、勒戒執行完畢釋放，並經臺灣板橋地
    方法院檢察署檢察官於以89年度毒偵字第4977號、89年度毒
    偵緝字第862 號及89年度毒偵緝字第905 號為不起訴處分確
    定等情，此觀卷附臺灣高等法院被告前案紀錄表1 份即明。
    是以被告於89年間初犯施用毒品罪後，於初犯之觀察、勒戒
    執行完畢釋放後5 年內之89年間再犯施用毒品罪，已屬「5
    年內再犯」之情形，而與毒品危害防制條例第20條所定，「
    初犯」或「5 年後再犯」始得以觀察、勒戒之保安處遇替代
    刑事追訴程序之要件不符，自應依毒品危害防制條例第23條
    第2 項規定，依法追訴、處罰。本案事證明確，被告犯行洵
    堪認定，應依法論科。
三、按甲基安非他命係毒品危害防制條例第2 條第2 項第2 款所
    明定列管之第二級毒品。是核被告所為，係犯毒品危害防制
    條例第10條第2 項之施用第二級毒品罪。被告施用甲基安非
    他命前後，持有甲基安非他命之低度行為，為施用之高度行
    為所吸收，不另論罪。被告有上述事實欄所載之科刑及執行
    紀錄，此觀卷附臺灣高等法院被告前案紀錄表1 份即明，其
    於受有期徒刑之執行完畢後，5 年以內故意再犯本件有期徒
    刑以上之罪，為累犯，應依刑法第47條第1 項規定加重其刑
    。爰審酌被告曾因施用毒品案件，經觀察、勒戒及強制戒治
    執行完畢釋放，並獲得不起訴處分之寬典（見卷附臺灣高等
    法院被告前案紀錄表），猶不知悔改，而再犯本件施用第二
    級毒品罪，顯見其戒除毒癮之意志薄弱，惟其施用毒品係自
    戕行為，對他人法益尚無具體危害，兼衡被告之品行、智識
    程度、生活狀況、犯罪之動機、目的、手段、坦承犯行之犯
    罪後態度、檢察官求處有期徒刑6 月等一切情狀，量處如主
    文所示之刑，並諭知易科罰金之折標準。
四、扣案之甲基安非他命1 包（驗餘淨重0.4438公克），為本案
    查獲之第二級毒品，應依毒品危害防制條例第18條第1 項前
    段規定宣告沒收銷燬（因鑑定所需而取樣耗用之0.0002公克
    部分，既已滅失，自毋庸為沒收銷燬之諭知，併此敘明）；
    至扣案用以盛裝上開甲基安非他命之包裝袋1 只，於鑑定時
    既可與甲基安非他命分別秤重，足證可與甲基安非他命析離
    ，且係用於包裹毒品，防其裸露、潮濕，便於持有、攜帶與
    施用，係被告所有供犯罪所用之物，業據其於本院審理時供
    明在卷（見本院卷宗第33頁），爰依刑法第38條第1 項第2
    款規定，併予宣告沒收。
據上論斷，應依刑事訴訟法第273 條之1 第1 項、第299 條第1
項前段，毒品危害防制條例第10條第2 項、第18條第1 項前段，
刑法第11條前段、第47條第1 項、第41條第1 項前段、第38條第
1 項第2 款，判決如主文。
本案經檢察官張世聰到庭執行職務。
中    華    民    國    99    年     5    月    12    日
                  刑事第九庭    法  官    賴彥魁
上列正本證明與原本無異。
如不服本判決，應於判決送達後10日內，向本院提出上訴書狀，
並應敘述具體理由；其未敘述上訴理由者，應於上訴期間屆滿後
20日內向本院補提理由書（均須按他造當事人之人數附繕本），
「切勿逕送上級法院」。
                                書記官    楊文祥
中    華    民    國    99    年     5    月    12    日
附錄本案論罪科刑法條全文：
毒品危害防制條例第10條
施用第一級毒品者，處6 月以上5 年以下有期徒刑。
施用第二級毒品者，處3 年以下有期徒刑。

司法院資訊處製作；財團法人民間司法改革基金會備份。
